最　高　行　政　法　院　裁　定
　　　　　　　　　　　　　94年度裁字第02059號
聲　請　人　甲○○
參　加　人　乙○○　即原參加.
　　　　　　壬○○　即原參加.
　　　　　　辛○○　即原參加.
　　　　　　庚○○　即原參加.
　　　　　　丙○○　即原參加.
　　　　　　戊○○　即原參加.
　　　　　　丁○○　即原參加.
　　　　　　己○○　即原參加.
上列聲請人因更正土地登記事件，對於中華民國93年6月30日本
院93年度裁字第800號裁定，聲請再審，本院裁定如下：
    主  文
再審之聲請駁回。
再審訴訟費用由聲請人負擔。
    理  由
一、按行政訴訟之當事人，對於本院之裁定，提起再審，經駁回
    後，不得復以同一原因事實，又對駁回再審之訴所為裁定，
    更行提起再審，本院46年裁字第41號著有判例。
二、本件聲請人於民國57年8月9日向臺灣臺北地方法院民事執行
    處購得坐落臺北市○○街○段80巷11號房屋所在之基地及其
    上由原參加人曾貽才鳩工建築之3層樓房。聲請人以其基地
    部分面積有登記錯誤情形，曾請求更正登記，遭相對人臺北
    市政府地政處所屬測量大隊否准，訴由本院76年度判字第10
    02號判決撤銷原處分及一再訴願決定。惟相對人仍未准更正
    ，經聲請人循序訴由本院78年度判字第726號判決駁回，曾
    先後多次提起再審之訴及聲請再審，均經本院分別以判決或
    裁定駁回各在案。茲聲請人及參加人復對本院最近一次即93
    年度裁字第800號裁定（下稱原裁定）聲請再審，核其狀述
    意旨，無非謂：本件系爭土地委實被誤登記為國有，應准予
    更正登記為聲請人所有，既經本院76年度判字第1002號判決
    確定，依行政訴訟法第216條第1項、第304條之規定及本院
    45年判字第60號判例、72年判字第336號判例以及司法院釋
    字第368號解釋所示確定判決既判力之作用，相對人及法院
    均應受拘束，相對人固不得再行爭執，法院亦不得反於確定
    判決而為相反之裁判。本院78年度判字726號判決及其後再
    審判決，反於該撤銷判決意旨而為相反之裁判，認定系爭土
    地登記並無錯誤，毋庸更正，自屬違反上揭法條及判解，適
    用法規顯有錯誤。其餘再審裁定坐令前後相反之判決同時並
    存，置而不論，適用法律亦有違誤等語。惟查上開事由，業
    經聲請人於以前各次訴訟程序中提出主張，而為本院所不採
    。聲請人復以同一原因事實對於本院最近一次之裁定，聲請
    再審，揆諸首揭判例意旨，難謂合法。況聲請人所主張之事
    實，核與行政訴訟法第273條第1項各款情形無一相符，聲請
    人顯無法定再審事由而聲請再審，自非法之所許，仍應予駁
    回。
三、依行政訴訟法第283條、第278條第1項、第104條、民事訴訟
    法第95條、第78條，裁定如主文。
中    華    民    國    94    年    9    月    29     日
                  第一庭審判長法  官　葉　振　權
                              法  官  陳  秀  美
                              法  官　劉　鑫　楨
                              法  官　吳　明　鴻
                              法  官　梁  松  雄
以  上  正  本  證  明  與  原  本  無  異
中    華    民    國    94    年    9    月    30     日
　　　　　　　　　　　　　　　書記官　郭　育　玎
